臺灣臺中地方法院刑事判決　　　　　　　　　　　　九十一年度易字第二七七五號
　　公　訴　人　臺灣臺中地方法院檢察署檢察官
　　被　　　告　甲○○
右列被告因毒品危害防制條例案件，經檢察官提起公訴（九十一年度偵緝字第六八四
號），本院判決如左：
    主  文
甲○○持有第一級毒品，處有期徒刑參月，如易科罰金，以參佰元折算壹日，扣案之
第一級毒品海洛因玖包（合計淨重捌點零玖公克，包裝重肆點柒陸公克，純度參點肆
捌％，純質淨重零點貳捌公克），沒收銷燬之；手機型式皮套壹個，沒收。又持有第
二級毒品，處有期徒刑參月，如易科罰金，以參佰元折算壹日，扣案之第二級毒品安
非他命陸包（實際總毛重肆點陸陸公克，總淨重肆點參捌公克，共取零點壹參克鑑驗
，總餘肆點貳伍公克），沒收銷燬之；手機型式皮套壹個，沒收。應執行有期徒刑肆
月，如易科罰金，以參佰元折算壹日，扣案之第一級毒品海洛因玖包（合計淨重捌點
零玖公克，包裝重肆點柒陸公克，純度參點肆捌％，純質淨重零點貳捌公克），第二
級毒品安非他命陸包（實際總毛重肆點陸陸公克，總淨重肆點參捌公克，共取零點壹
參克鑑驗，總餘肆點貳伍公克），均沒收銷燬之，手機型式皮套壹個，沒收。
    事  實
一、甲○○明知海洛因係屬第一級毒品，安非他命為第二級毒品，依法均不得持有，
    竟自不詳之時間起，持有第一級毒品海洛因九包（合計淨重八．０九公克，包裝
    重四．七六公克，純度三．四八％，純質淨重０．二八公克））。另自不詳之時
    間起，持有第二級毒品安非他命六包（實際總毛重四．六六公克，總淨重四．三
    八公克，共取０．一三公克鑑驗，總餘四．二五公克）。嗣於民國九十一年一月
    三十一日十七時二十五分許，警察人員至臺中縣大甲鎮○○街三十五巷六弄十號
    二樓依法逮捕通緝犯陳家復時，甲○○適於該處安裝卡拉ＯＫ伴唱機，其見警察
    人員進入屋內，隨即將裝有上開毒品之手機型式皮套一個丟棄至一樓地面上後迅
    速離開上址。經警檢視上開行動電話皮套後始查知上情。
二、案經臺中縣警察局大甲分局報請臺灣臺中地方法院檢察署檢察官偵查起訴。
    理  由
一、訊據被告甲○○雖不否認持有上開第一級毒品海洛因及第二級毒品安非他命，然
    又辯稱：扣案之毒品是其於前次施用毒品經觀察、勒戒前所持有，因放置在二樓
    陽台花盆下忘記了，當日因為安裝卡拉ＯＫ伴唱機才發現，恰巧警察人員到場，
    才將之丟棄到一樓云云。本院查：
  (一)被告甲○○持有之疑似第一級毒品海洛因白色粉末，經送請法務部調查局鑑定，
    結果認為送驗白粉九包均含第一級第六項毒品海洛因成分（合計淨重八．０九公
    克，包裝重四．七六公克，純度三．四八％，純質淨重０．二八公克），此有該
    局九十一年四月四日調科壹字第一二００一一四四０號鑑定通知書附卷可憑。又
    被告持有之疑似第二級毒品安非他命白色粉末，經送請內政部警政署刑事警察局
    鑑驗，結果認為送驗之六包疑似安非他命粉末，均檢出第二級毒品安非他命成分
    （實際總毛重四．六六公克，總淨重四．三八公克，共取０．一三公克鑑驗，總
    餘四．二五公克），亦有該局九十一年五月十六日刑鑑字第０九一００九九九五
    ０號鑑驗通知書在卷可參。是以，被告甲○○持有之白色粉末，分別為第一級毒
    品海洛因及第二級毒品安非他命，自無足疑。
  (二)被告雖辯稱上開毒品係其前次施用毒品時所餘留，因放置在二樓陽台花盆下而忘
記云云。然被告前次施用第一級毒品海洛因之時間係自九十年九月二十日起至二
    十四日十六時前數日內，施用第二級毒品安非他命之時間則自九十年四月間起至
    同年九月二十二日十六十許，被告先於九十年六月十一日十九時許，在臺中縣大
    甲鎮○○街三十五巷六弄十號為警查獲，並扣得其持有之第一級毒品海洛因一包
    （毛重０．六公克）。再於九十年九月二十四日十六時許，在臺中縣清水鎮○○
    街三三之二號為警察查獲，並扣得其持有之第一級毒品海洛因十包（毛重十三公
    克）、第二級毒品安非他命五包（毛重二．五公克）。被告因上開施用毒品犯行
    ，經檢察官向本院聲請裁定送至勒戒處所觀察、勒戒後，因認無繼續施用毒品傾
    向，業由臺灣臺中地方法院檢察署檢察官於九十年十月十一日以九十年度毒偵字
    第三０九四號、第四八二四號為不起訴處分，並於九十年十月十七日公告確定。
    嗣臺灣臺中地方法院檢察署檢察官再向本院聲請單獨沒收上開毒品，本院先後於
    九十年十一月十六日以九十年度聲字第四二九八號、九十一年五月二十四日以九
    十一年度聲字第一四四八號裁定上開毒品應沒收銷毀之等情，有臺灣臺中地方法
    院檢察署刑案查註紀錄表、全國施用毒品案件紀錄表、臺灣高等法院被告全國前
    案紀錄表、不起訴處分書一件、本院刑事裁定二件等，附卷可資佐證。被告因施
    用毒品犯行為警察查獲，並扣得其供施用所持有之毒品，且於觀察、勒戒後，經
    評定無繼續施用毒品傾向，而由檢察官為不起訴處分，並向本院聲請單獨沒收上
    開毒品，該案件既已依法定程序處理完畢，被告並未於該案件中向警察、檢察官
    或本院陳明其另因施用而持有本案扣得之上開毒品，被告辯稱本件扣案之毒品係
    前次施用毒品所持有云云，自難採信。
  (三)再者，被告辯稱上開毒品係藏置在二樓陽台花盆下云云。然查獲本案之警察王再
    喜於偵查中結證稱：「我與另一名警員進入後，陳家復坐在沙發上，甲○○在安
    裝ＤＶＤ，陳家復是被通緝，我與另一名警員去抓陳家復後，因甲○○認識我，
    知道我是警員，便立即自他的上衣口袋拿出一樣小小黑色類似皮夾的東西往外丟
    出去，我有與甲○○拉扯一陣子，之後還是被他跑走了，我出去看該黑色的東西
    是皮包，檢視裡面發現有毒品海洛因及安非他命，該東西我有照相存證。」（九
    十一年度偵緝字第六八四號偵查卷第三十二頁）。再參照警察所拍攝之照片，該
    放置毒品之手機型式皮套外表十分乾淨，並無沾染任何泥土，以一般人之生活經
    驗判斷，實難認為該皮包自九十年九月間被告前次因施用毒品案件被查獲後，即
    已放置在花盆下方，被告所辯顯與經驗法則有違，不足採信。此外，復有手機型
    式皮套一個扣案，照片一張附卷，可資佐證，本件事證已臻明確，被告犯行，堪
    以認定。
二、按海洛因及安非他命，分別為毒品危害防制條例第二條第二項第一款、第二款所
    列之第一級毒品及第二級毒品，不得非法持有。被告持有海洛因、安非他命，核
    其所為，係犯毒品危害防制條例第十一條第一項之持有第一級毒品罪、第二項之
    持有第二級毒品罪。其所犯上開二罪之間，犯意各別，行為互殊，應予分論併罰
    。爰審酌被告前已因施用毒品案件經法院裁定送至勒戒處所觀察、勒戒，因無繼
    續施用毒品傾向已由檢察官為不起訴處分，竟又再次持有毒品，無視於毒品對身
    體之危害，並審酌其持有海洛因、安非他命之數量，及其犯罪之目的、手段、持
    有毒品之期間、所生之危害及犯後態度等一切情狀分別量處如主文所示之刑，並
    諭知易科罰金之折算標準，及定其應執行之刑。
三、扣案之第一級毒品海洛因九包（合計淨重八．０九公克，包裝重四．七六公克，
    純度三．四八％，純質淨重０．二八公克），第二級毒品安非他命六包（實際總
    毛重四．六六公克，總淨重四．三八公克，共取０．一三公克鑑驗，總餘四．二
    五公克），均係違禁物，爰依毒品危害防制條例第十八條第一項前段之規定沒收
    銷燬之。另扣案之手機型式皮套一個，為被告所有，且係供其犯罪所用之物，業
    據被告陳明在卷，應依刑法第三十八條第一項第二款，宣告沒收之。
據上論斷，應依刑事訴訟法第二百九十九條第一項前段，毒品危害防制條例第十一條
第一項、第二項、第十八條第一項前段，刑法第十一條前段、第四十一條第一項前段
、第五十一條第五款、第三十八條第一項第二款，罰金罰鍰提高標準條例第二條，判
決如主文。
中      華      民      國    九十一      年    十二    月     十八     日
                                臺灣臺中地方法院刑事第三庭
                                    法  官  林  三  元
右正本證明與原本無異。
如不服本判決，應於判決送達後十日內向本院提出上訴狀，上訴於臺灣高等法院臺中
分院( 須附繕本 )。
                                    書記官
中      華      民      國    九十一      年    十二    月     十八    日
附錄論罪法條：
毒品危害防制條例第十一條第一項、第二項：
持有第一級毒品者，處三年以下有期徒刑、拘役或新臺幣五萬元以下罰金。
持有第二級毒品者，處二年以下有期徒刑、拘役或新臺幣參萬元以下罰金。
